臺灣高等法院臺中分院民事裁定　　　　　 96年度抗字第403號
抗　告　人
即　債務人　甲○○
相　對　人
即　債權人　祥璽建設股份有限公司
法定代理人　乙○○
上列抗告人因與相對人間確定執行費用事件，對於中華民國96年
6月28日臺灣臺中地方法院96年度執聲字第13號所為裁定提起抗
告，本院裁定如下：
    主  文
抗告駁回。
抗告程序費用由抗告人負擔。
    理  由
一、按債權人因強制執行而支出之費用，得求償於債務人者，得
    準用民事訴訟法第91條之規定，向執行法院聲請確定其數額
    ，強制執行法第29條第 1項定有明文。查本件相對人與抗告
    人間返還土地強制執行事件，經原法院95年度執字第74830
    號執行完畢，相對人檢據主張共支出執行費計新台幣（以下
    同）234,263元，向原法院聲請確定其費用，原法院調閱上
    開執行案卷審核後，裁定抗告人應負擔之執行費用額確定為
    234,263元及自繕本送達翌日起至清償日止按週年利率百分
    之五計算之利息，揆諸首開規定，自無不合。
二、抗告意旨雖略以：伊於收受定期於民國（下同）96年1月17
    日執行之執行通知書後，已自行拆除在案，並於同年月15日
    具狀陳報拆除狀況，相對人亦於執行前即同年月16日具狀陳
    報，並於同年月25日執行調查筆錄陳明：「已由債務人自行
    拆除完畢，本件無庸再執行」，是本件執行應視同撤回，依
    強制執行法第30條之1準用民事訴訟法第83條第1項前段之規
    定，本件執行費用應由相對人負擔，乃相對人竟請求由抗告
    人負擔，顯依法不符云云。惟：１、依上開執行調查筆錄所
    載，相對人並未表示撤回執行之意，系爭執行程序是否有所
    謂「視為撤回」之情形，已有可疑。２、況按強制執行法第
    30條之1固有：「強制執行程序，除本法有規定外，準用民
    事訴訟法之規定。」之規定，惟所謂準用，應視各個執行程
    序之性質，與民事訴訟法之規定相近時始得準用，而強制執
    行之程序係實現私權之程序，與確定私權之民事訴訟程序有
    所不同，繳納執行費固係聲請強制執行必備之程序，與繳納
    裁判費為民事訴訟法規定起訴之必備程序，同其性質，惟民
    事訴訟法第83條第1項前段規定：「原告撤回其訴者，訴訟
    費用由原告負擔。」，乃為鼓勵當事人撤回無益或不必要之
    訴訟，減省法院之勞費，並達止訟息爭之目的；反觀強制執
    行程序，縱未至動用物理上強制力之階段，仍可能因間接對
    執行債務人產生相當心理上之壓迫感，促使執行債務人自行
    履行，而發生執行效果，藉以實現執行債權人之私權，從而
    ，於類如拆除建物之強制執行事件，執行債務人因接獲執行
    法院之定期執行通知而自行拆除者，尚難以其最後未動用物
    理強制力即執行完畢，即謂執行債權人所聲請者為無益或不
    必要之執行程序，而應由執行債權人負擔執行費用，故民事
    訴訟法第83條第1項前段之規定，於強制執行法當無準用之
    餘地。至於強制執行法第28條之2第5項規定：「關於強制執
    行費用，本法未規定者，準用民事訴訟費用有關之規定。」
    其立法意旨無非以民事訴訟費用法有關計算執行標的價額、
    抄錄費、翻譯費、郵電費、運送費、登報費及證人、鑑定人
    、通譯之到庭費、食宿費、滯留費之規定，在執行程序中，
    類多能適用，而為增列準用之規定，向亦不得以強制執行法
    第28條之2第5項之規定，而認執行費得準用民事訴訟法第83
    條第1項前段之規定。是抗告人辯稱依強制執行法第30條之1
    準用民事訴訟法第83條第1項前段之規定，本件執行費用應
    由相對人負擔云云，自無可採。
三、抗告意旨雖又以：本件係交付不動產執行事件，屬物之交付
    請求權之執行，與金錢請求權之執行有別，然相對人以強制
    執行法第29條第1項請求抗告人負擔執行費用，洵屬無據云
    云。惟查強制執行法第29條係規定於該法第一章「總則」，
    依體系解釋，於該法第三章「關於物之交付請求權之執行」
    及第二章「關於金錢請求權之執行」，應均有適用，是抗告
    人此部分所辯，亦有誤解。
四、據上論結，本件抗告為無理由，依強制執行法第30條之1、
    民事訴訟法第495條之1第1項、第449條第1項、第95條、第
    78條，裁定如主文。
中　　華　　民　　國　　96　　年　　8 　　月　　9 　　日
                  民事第三庭    審判長法　官  曾謀貴
                                      法　官  蔡王金全
                                      法　官  朱  樑
以上正本係照原本作成。
再為抗告應以適用法規顯有錯誤為理由，並經本院之許可，該許
可以原裁定所涉及之法律見解具有原則上之重要性者為限。
如提起再抗告者應於裁定送達後10日內向本院提出抗告理由狀（
須按照他造人數附具繕本）並繳納抗告裁判費新臺幣1,000元，
同時委任律師或具有律師資格之關係人為代理人。
                                      書記官  陳俞豪
中　　華　　民　　國　　96　　年　　8 　　月　　9 　　日
                                                      Ｍ
